# 陈版：分步完工的合同能源管理项目如何摊销

提问人：asq 时间：2013-04-22 17:08:08
A公司从事合同能源管理业务，于 2012 年 1 月90%的资产完工并进行发电， 2012 年 8 月剩余10%的资产完工并入发电资产。根据合同能源管理协议，该项项目合作期为 12 年，期满后无偿移交合作方。（选择BOT模式，合同能源管理资产确认为无形资产-许可权）
请问：在 2012 年 1 月90%资产完工发电时是将100%的资产确认为无形资产并在合作期限内摊销还是分步确认无形资产， 2012 年 8 月完工部分在剩作合作期内摊销？（此处暂不考虑为维持资产的状态需进行更新所发生的成本）

回答人：chenyiwei
可参考借款费用准则中对于一组资产是否必须同时达到预定可使用状态的相关讨论。如果已完工的部分在其他部分完工之前可以独立使用并产生经济利益，在其他部分完工之前已经进入运营期，则可以将其确认为一项单独的无形资产，在其达到预定可使用状态后直到移交前的期间内摊销（如主帖所述，暂不考虑为维持资产的状态需进行更新所发生的成本）；后续部分完工时单独确认为另一项无形资产，在剩余的运营期内摊销。如果所有项目必须到全部完工后才能一并投入使用，则结转无形资产时也应作为一个整体一并处理。